【裁判字號】    95,易,1077
【裁判日期】    950630
【裁判案由】    傷害
【裁判全文】
臺灣板橋地方法院刑事判決              95年度易字第1077號
公  訴  人  臺灣板橋地方法院檢察署檢察官
被      告  乙○○
上列被告因傷害案件，經檢察官提起公訴（九十五年度偵字第六
一０一號），被告於本院準備程序進行中就被訴事實為有罪之陳
述，經本院合議庭裁定由受命法官獨任進行簡式審判程序，判決
如下：
    主  文
乙○○連續傷害人之身體，處拘役肆拾日，如易科罰金，以參佰
元折算壹日。
    事  實
一、乙○○因與甲○○有債務糾紛，二人為此迭生爭執，於民國
    九十四年五月二十五日下午三時許，在臺北縣樹林市○○路
    五號乙○○住處內，雙方復因上開債務情事發生爭執，竟各
    自基於傷害之概括犯意，乙○○持桌椅等物砸向甲○○，並
    對之拳打腳踢，致甲○○受有左腕橈骨骨折、左肩頸瘀青之
    傷害，甲○○則徒手抓傷乙○○，致乙○○受有手部、腳部
    、鬢邊抓傷之傷害（甲○○所涉傷害部分，業經乙○○撤回
    告訴，另經檢察官為不起訴處分確定）；後於九十四年六月
    二十日晚間七時五十五分許，在上址乙○○住處，雙方復因
    上開債務情事發生爭執，即各自基於上開傷害之概括犯意，
    乙○○持裝有松香水之桶子丟向甲○○，桶內之松香水因而
    潑灑至甲○○身上，致甲○○受有右胸化學灼傷二十乘二公
    分、二十乘二公分、右腰部化學灼傷七乘三公分及左大臀部
    化學灼傷四乘一公分之傷害，甲○○則持木棍與塑膠椅丟向
    乙○○，致乙○○受有手臂割傷之傷害（甲○○所涉傷害部
    分，業經乙○○撤回告訴，另經檢察官為不起訴處分）。
二、案經甲○○訴由臺北縣警察局樹林分局報請臺灣板橋地方法
    院檢察署檢察官偵查起訴。本院於準備程序進行中，被告就
    被訴事實為有罪之陳述，經告知被告簡式審判程序之旨，並
    聽取當事人之意見後，裁定進行簡式審判程序。
    理  由
一、上揭犯罪事實，業據被告乙○○於本院準備程序及審理中供
    承不諱，核與告訴人甲○○於警詢及偵查中所指訴之情節大
    致相符，復有仁愛醫院診斷證明書二份在卷可稽。綜上所述
    ，足認被告之自白核與事實相符，應可採為論罪科刑之依據
    。從而，本件事證已臻明確，被告犯行洵堪認定，應予依法
    論科。
二、核被告乙○○所為，係犯刑法第二百七十七條第一項之傷害
    罪。又被告先後二次傷害犯行，時間緊接，方法相同，觸犯
    構成要件相同之罪，顯係基於概括犯意反覆為之，為連續犯
    ，應依刑法第五十六條之規定論以一罪，並加重其刑。爰審
    酌被告與告訴人僅因債務糾紛致衍生本件傷害犯行，行為並
    不可取，且迄今均未與告訴人達成和解，賠償告訴人之損失
    ，兼橫其犯罪之動機、目的、手段、告訴人所受之傷勢，及
    犯後坦承犯行，態度尚稱良好等一切情狀，量處如主文所示
    之刑，並諭知易科罰金之折算標準，以示懲儆。又被告持以
    毆打告訴人之桌椅、桶子，雖均係被告所有，供本案傷害犯
    罪所用之物，惟業經被告丟棄而滅失，已經被告於本院審理
    中供陳明確，自無從併予宣告沒收，附此敘明。
據上論斷，應依刑事訴訟法第二百七十三條之一第一項、第二百
九十九條第一項前段，刑法第五十六條、第二百七十七條第一項
、第四十一條第一項前段，罰金罰鍰提高標準條例第一條前段、
第二條，判決如主文。
本案經檢察官黃怡華到庭執行職務。
中    華    民    國  九十五  年    六    月  三十    日
                      刑事第十九庭  法  官    曾淑娟
上列正本證明與原本無異。
如不服本判決，應於判決送達後十日內向本院提出上訴狀（應附
繕本），上訴於臺灣高等法院。
                                    書記官    陳金鳳
中    華    民    國  九十五  年    六    月  三十    日
附錄本判決論罪科刑法條：
刑法第二百七十七條第一項：
傷害人之身體或健康者，處三年以下有期徒刑、拘役或一千元以
下罰金。


司法院資訊處製作；財團法人民間司法改革基金會備份。
